dictsource/ta_rules
//sort
 பி_._) ப(ி_._சி	b   // b.b.c
     _) ப (L06ுகுணா	bV
     _) ப (L06ுஜ	bV
     _) ப (L07லர	b
     _) ப (ஃபூன	bV
     _) ப (கதூர		bV
     _) ப (கத்சிங்	bV
     _) ப (கவத		bV
     _) ப (கவதி		bV
     _) ப (கவன		bV
     _) ப (கவான	bV
     _) ப (காசுர		bV
     _) ப (காசூரன	bV
     _) பக (ாமாஸ	bVH
     _) ப (காய		bV
     _) ப (கிரங்க	bV
     _) பக (ிரண்ட	bVg
     _) ப (கிஷ்க	bV
     _) ப (கீர		bV
     _) ப (குள		bV
     _) ப (க்கிங்L06ாம	bV
     _) ப (க்கீர		fV
     _) ப (க்குன		bV
     _) ப (க்கெட்		bV
     _) ப (க்கென்ற	bV
     _) பக் (த		bVk
     _) பக் (ரீத		bVk
     _) ப (க்ருதீன	fV
     _) ப (க்ஷண	bV
     _) ப (ங்கம		bV
     _) பங்க (ர		bVNkV
     _) ப (ங்களா		bV
     _) ப (ங்களூர	bV
     _) ப (ங்கார		bV
     _) ப (ங்க்		bV
     _) ப (சவகல்யாண	bV
     _) ப (ச்சன		bV
     _) ப (ச்சான		bV
     _) ப (ஜ		bV
     _) பட (ாலியன	bVt.
     _) ப (டுகர		bV
     _) ப (டுகாக்கள	bV
     _) ப (டுகாவ	bV
     _) ப (ட்சண		bV
     _) ப (ட்சிக்க	bV
     _) ப (ட்சிப்ப	bV
     _) ப (ட்ஜட		bV
     _) ப (ட்ஜெட்	bV
     _) ப (ட்டக்ஸ	bV
     _) ப (ட்டன		bV
     _) ப (ட்டன_	pV
     _) ப (ட்டனப்பாக்க	pV
     _) ப (ட்டனர்_	pV
     _) ப (ட்டாசாரி	bV
     _) ப (ட்டாச்சாரி	bV
     _) ப (ண்டாரி	bV
     _) ப (ண்டிப்பூர	bV
     _) ப (தில		bV
     _) பத்த (ிரகாளி	bVdd
     _) பத்த (ிரபாகு	bVdd
     _) பத்திரப் (_	bVttirVp
     _) பத்திரப் (_பதி	pVttirVp
     _) ப (த்திரப்பட	bV
     _) ப (த்திரமா	bV
     _) பத்திராச (ல	bVddira:tSV
     _) பத்த (ிரி_	bVdd
     _) பத்த (ிரிக்கு	bVdd
     _) பத்த (ிரிய	bVdd
     _) பத்ரக (ாளி	bVdrVk
     _) ப (த்ரகிரி	bV
     _) ப (த்ரபாகு	bV
     _) பத்ராச (ல	bVdra:tSV
     _) ப (த்ரி		bV
     _) பத் (ரிக்க	pVt
     _) ப (த்ருதீன	bV
     _) பத் (வா		fVt
_சொந்த_) ப (ந்த		bV
     _) ப (ந்த_பாச	bV
 _L14_) ப (ந்தங்கள	pV
     _) ப (ந்தத்		bV
 _L14_) ப (ந்தத்		pV
     _) ப (ந்தன		bV
     _) ப (ந்தபாச	bV
     _) ப (ந்தப்		bV
     _) ப (ந்தம		bV
 _L14_) ப (ந்தம		pV
     _) ப (ந்தாக்கள	bV
     _) ப (ந்தாவ		bV
_ஜுகல்_) ப (ந்தி		bV
     _) ப (ந்திப்பூர	bV
     _) ப (ந்துக்கள	bV
     _) பந்த (ுலு	bVnt
     _) ப (ந்துவ		bV
     _) ப (ந்துவீச	pV
     _) ப (ந்தோபஸ்த	bV
     _) ப (னல		fV
     _) ப (னாரச		bV
     _) ப (னாரஸ	bV
     _) ப (னியன	bV
     _) ப (னியாக்கள	bV
     _) ப (னியாவ	bV
     _) ப (ன்சல		bV
     _) ப (ன்னாரி	bV
_டீயும்_) ப (ன்னும்_	bV
     _) ப (ன்னும்_டீயும்	bV
     _) ப (ன்ருட்டி	bV
     _) ப (பிள்கம்	bV
     _) ப (பூன		bV
     _) ப (ப்ளிமாஸ	bV
     _) ப (ம்பர		bV
     _) ப (ம்பாய		bV
     _) ப (ய_உணர்	bV
     _) ப (ய_ரேகை	bV
     _) ப (யங்		bV
     _) ப (யங்கர		bV
     _) ப (யத்		bV
     _) ப (யத்த_		pV
     _) ப (யத்தஞ்	pV
     _) ப (யத்தம்_	pV
     _) ப (யந்		bV
     _) ப (யபக்தி	bV
     _) ப (யப்		bV
     _) ப (யப்பத	pV
     _) ப (யப்பன	pV
     _) ப (யப்பவை	pV
     _) ப (யம		bV
     _) ப (யரேகை	bV
     _) ப (யாலஜி	bV
     _) பயாஸ்கோப்	bVja:sko:p
     _) ப (யில்வான	bV
     _) ப (ரணீதர		bV
     _) ப (ரதக்		bV
     _) ப (ரதநாட்டிய	bV
     _) ப (ரதன		bV
     _) ப (ரதர		bV
     _) ப (ரத்திட	bV
     _) ப (ரத்திடம	bV
     _) ப (ரத்தின	bV
     _) ப (ரத்து		bV
     _) பரத்து (வாஜ	bVrVt
     _) ப (ரத்தோட	bV
     _) ப (ரத்பூர	bV
     _) ப (ரத்வாஜ	bV
     _) ப (ராக்_ஒபாமா	bV
     _) ப (ரிதா_		fV
     _) ப (ரிதாவ	fV
     _) ப (ரீத		fV
     _) பரூக்		fVrU:k
     _) ப (ரோட		bV
     _) ப (ர்ஃபி		bV
     _) ப (ர்கர		bV
     _) ப (ர்கூர		bV
     _) ப (ர்த்		bV
     _) ப (ர்னஸ		fV
     _) ப (ர்னாலா	bV
     _) பர்னிச (ர	fVrnitSV
     _) ப (ர்னிச்சர	fV
     _) பர்ப (ி		bVrf
     _) ப (ர்ம		bV
     _) ப (ர்மிட		pV
     _) ப (ர்மிஷ	pV
     _) ப (ர்லாங்		fV
     _) ப (லகீன		bV
     _) ப (லக்_குறைவ	bV
     _) ப (லங்		bV
     _) ப (லசாலி	bV
     _) ப (லதேவ	bV
     _) ப (லத்தால	bV
     _) ப (லத்தின	bV
     _) ப (லத்தினா	bV
     _) ப (லத்தினுட	bV
     _) ப (லத்திற்க	bV
     _) ப (லத்தில	bV
     _) ப (லத்துக்	bV
     _) ப (லத்துச்	bV
     _) ப (லத்துட	bV
     _) ப (லத்தை	bV
     _) ப (லத்தோட	bV
     _) ப (லத்தோடு	bV
     _) பலபத்த (ிர	bVlVbVdd
     _) ப (லப்_பரீ	bV
     _) ப (லப்பங்கள	bV
     _) ப (லப்பட	bV
     _) ப (லப்படு	bV
     _) ப (லப்பத்த	bV
     _) ப (லப்பம	bV
     _) ப (லப்பரீக்ஷை	bV
     _) ப (லப்பரீட்சை	bV
     _) பலப்பி (ரயோ	bVlVpp
     _) ப (லமடைந்த	bV
     _) ப (லமடைய	bV
     _) ப (லமணைத்த	bV
     _) ப (லமனைத்த	bV
     _) ப (லமற்ற	bV
     _) ப (லமல்ல	bV
     _) ப (லமளி	bV
     _) ப (லமாக		bV
     _) ப (லமாகC்	bV
     _) ப (லமாகவ	bV
     _) ப (லமாகவே	bV
     _) ப (லமாகி	bV
     _) ப (லமாக்க	bV
     _) ப (லமாச்ச	bV
     _) ப (லமான	bV
     _) ப (லமாயி	bV
     _) ப (லமாயு	bV
     _) ப (லமாய்	bV
     _) ப (லமிக		bV
     _) ப (லமிருக்க	bV
     _) ப (லமில்ல	bV
     _) ப (லமிழ	bV
     _) ப (லமுடன	bV
     _) ப (லமுடைந்த	bV
     _) ப (லமுடைய	bV
     _) ப (லமுண்ட	bV
     _) ப (லமும		bV
     _) ப (லமுறு	bV
     _) ப (லமுற்ற	bV
     _) ப (லமுள்ள	bV
     _) ப (லமூட்ட	bV
     _) ப (லமெல்லா	bV
     _) ப (லமேயி	bV
     _) ப (லமோ		bV
     _) ப (லம்தான	bV
     _) ப (லராம		bV
     _) ப (லவந்த	bV
     _) ப (லவான	bV
     _) ப (லவானவ	pV
     _) ப (லவானால	pV
     _) ப (லவீன		bV
     _) ப (லஹீன	bV
     _) பலாத்க (ார	bVla:dk
     _) பலாப்ப (ல	bVla:bbV
     _) ப (லிகடா	bV
     _) ப (லிகள		bV
     _) ப (லிகொ	bV
     _) ப (லிக்கடா	bV
     _) ப (லிக்குச்	bV
     _) ப (லிக்கொ	bV
     _) ப (லிஜா		bV
     _) ப (லிபீட	bV
     _) ப (லிய		bV
     _) ப (லிஷ்ட	bV
     _) ப (லீஜா		bV
     _) பலுச (ிஸ்தான	bVlUtS
     _) ப (லூன		bV
   _கம்) ப (ல்		pV
     _) ப (ல்கேரிய	bV
     _) பல்ட (ி		bVlt.
     _) ப (ல்பி		bV
     _) ப (ல்பு		bV
     _) ப (ல்பை		bV
     _) ப (ளு		bV
     _) ப (வதாரணி	bV
     _) ப (வதி		bV
     _) ப (வநகர		bV
     _) ப (வன		bV
     _) ப (வன்குமார	pV
     _) ப (வாணி	bV
     _) ப (வானி	bV
     _) ப (விச		bV
     _) பவுண்ட (ன	faUn.t.V
     _) ப (வுண்டரி	bV
     _) ப (வுத்த		bV
     _) ப (வுத்தத்தில	bV
     _) ப (வுன்L04ர	bV
     _) ப (வுலர		bV
     _) ப (வுலிங்	bV
     _) ப (வேரிய	bV
     _) ப (வ்ய		bV
     _) ப (வ்விய	bV
     _) ப (ஷீர		bV
     _) ப (ஸ		bV
     _) ப (ஹதூர	bV
     _) ப (ஹாமாஸ	bV
     _) ப (ஹாய		bV
     _) ப (ஹிரங்க	bV
     _) ப (ஹிரண்ட	bV
     _) ப (ஹ்ரெய	bV
     _) ப (ாகங்க		b
     _) ப (ாகத		b
     _) ப (ாகனிய	f
     _) ப (ாகனீய	f
     _) ப (ாகப்		b
     _) ப (ாகம		b
     _) ப (ாகவத	b
     _) ப (ாகியான	f
     _) ப (ாகீரதி		b
     _) பாக (ுபலி	ba:H
     _) பாக (ுலேயன	ba:H
     _) ப (ாக்கிக்	b
     _) ப (ாக்கிய	b
     _) ப (ாக்டரி_	f
     _) ப (ாக்டரியா	b
     _) ப (ாக்டரியி	f
     _) ப (ாக்டரியை	f
     _) பாக்ட (ீரியா	ba:kt.
     _) பாக்த (ாத		ba:gd
     _) ப (ாக்ய		b
     _) பாக் (லாந்த	fa:k
     _) ப (ாக்ஸ		b
     _) பாங்க (ாக்	ba:Nk
     _) ப (ாங்க்		b
     _) ப (ாசிL04	f
     _) ப (ாசில		f
     _) ப (ாசு		b
     _) பாசுப (த		pa:sUpV
     _) ப (ாசுர		p
     _) பாட (னி		ba:t.V
_டெட்_) ப (ாடி		b
     _) ப (ாடி_பில்டர	b
     _) ப (ாடி_பில்டிங்	b
     _) ப (ாடிக்கு	b
     _) ப (ாடியை	b
     _) பாட (ிஸ்டா	ba:t.
     _) ப (ாட்டனிய	b
     _) பா (ட்டரி	be:
     _) ப (ாட்டலியன	b
     _) பா (ட்டிங்	be:
  _L12_) ப (ாட்டில	b  // bottle
     _) ப (ாட்டிலி	b
     _) ப (ாட்டிலுக்	b
     _) ப (ாட்டிலுடன	b
     _) ப (ாட்டிலை	b
     _) ப (ாட்டில்கள	b
     _) ப (ாட்டிஸ்டா	b
     _) பாட்மிண்ட (ன	ba:d.min.t.V
     _) ப (ாணங்		b
     _) ப (ாணத்த	b
     _) ப (ாணம		b
     _) ப (ாணமு	b
     _) ப (ாணாசுர	b
     _) ப (ாணி		b
     _) பாணிகி (ர	pa:n.ig
     _) பாணிக்கி (ர	pa:n.ig
     _) ப (ாணிக்ர	p
     _) ப (ாணின	p
     _) பாண்ட (L04ி	fa:n.t.V
     _) ப (ாண்டேஜ	b
     _) ப (ாதாம		b
     _) ப (ாதிக்கக்கூட	b
     _) ப (ாதிக்கச்	b
     _) ப (ாதிக்கண்	p
     _) ப (ாதிக்கத்	b
     _) ப (ாதிக்கப்பட	b
     _) ப (ாதிக்கப்பட	b
     _) ப (ாதிக்கலாம	b
     _) ப (ாதிக்கவ	b
     _) ப (ாதிக்கவா	b
     _) ப (ாதிக்காத	b
     _) ப (ாதிக்காமல	b
     _) ப (ாதிக்கால	p
     _) ப (ாதிக்கின்ற	b
     _) ப (ாதிக்கிற	b
     _) ப (ாதிக்கு_	p
     _) ப (ாதிக்குமான	b
     _) ப (ாதிக்குமாறு	b
     _) ப (ாதிக்குமாவ	b
     _) ப (ாதிக்குமெ	b
     _) ப (ாதிக்கும்_	b
     _) ப (ாதிக்கும்_L16	p
     _) ப (ாதிச்ச		b
     _) ப (ாதித்த	b
     _) ப (ாதிப்படை	b
     _) ப (ாதிப்படைகி	b
     _) ப (ாதிப்படையுமெ	b
     _) ப (ாதிப்படைவ	b
     _) ப (ாதிப்பதா	b
     _) ப (ாதிப்பதுண்ட	b
     _) ப (ாதிப்பதும	b
     _) ப (ாதிப்பதை	b
     _) ப (ாதிப்பவை	b
     _) ப (ாதிப்பாகவில்லை	b
     _) ப (ாதிப்பாகி	b
     _) ப (ாதிப்பாகிற	b
     _) ப (ாதிப்பாகும	b
     _) ப (ாதிப்பால	b
     _) ப (ாதிப்பின	b
     _) ப (ாதிப்பினால	b
     _) ப (ாதிப்பின்றி	b
     _) ப (ாதிப்பிற்க	b
     _) ப (ாதிப்பில	b
     _) ப (ாதிப்புகள	b
     _) ப (ாதிப்புக்	b
     _) ப (ாதிப்புண்ட	b
     _) ப (ாதிப்புதான	b
     _) ப (ாதிப்பும	b
     _) ப (ாதிப்புற	b
     _) ப (ாதிப்புள்ள	b
     _) ப (ாதிப்பென	b
     _) ப (ாதிப்பேர	p
     _) ப (ாதிப்பை	b
     _) ப (ாதிப்போ	b
     _) பாத (ிமா	fa:t
     _) ப (ாதியாத	b
     _) ப (ாதுஷா	b
     _) ப (ாத்திமா	f
     _) பாத்த (ியதை	ba:dd
     _) பாத்த (ியப்	ba:dd
     _) பாத்த (ியம்_	ba:dd
     _) ப (ாத்யதை	b
     _) ப (ாத்ரூம	b
     _) ப (ானங்கள	b
     _) ப (ானத்த		b
     _) ப (ானம		b
     _) ப (ானமு		b
     _) ப (ானர்ஜி	b
     _) ப (ானாசுர	b
     _) ப (ானியன	b
     _) ப (ானு		b
     _) ப (ானெட்	b
     _) பாப (ர		ba:bV
     _) பாப (ாக்கள	ba:b
     _) பாப (ாசாகேப்	ba:b
     _) பாப (ாசாஹேப்	ba:b
     _) பாப (ாவ		ba:b
     _) ப (ாபிலோன	b
     _) பாப (ுஜி	ba:p
     _) ப (ாபுவ		b
_டைம்_) ப (ாம		b
     _) ப (ாமாவ		b
     _) ப (ாமினி	b
     _) ப (ாமிரு		b
     _) ப (ாமிலி	f
     _) ப (ாமில்ல	b
     _) ப (ாமை		b
     _) ப (ாம்கள		b
     _) ப (ாம்பே		b
_ஆடு_) ப (ாம்பே		p
_விளையாடு_) ப (ாம்பே	p
 _ரூம்_) ப (ாய		b
     _) ப (ாய்லர		b
     _) ப (ாரக்		b
     _) ப (ாரங்கள	b
     _) ப (ாரஞ்சும	b
     _) ப (ாரடே		f
     _) ப (ாரத		b
     _) ப (ாரதி		b
     _) ப (ாரதூர		p
     _) ப (ாரத்த		b
     _) ப (ாரம		b
     _) ப (ாரமை		p
     _) ப (ாரம்பரிய	p
     _) ப (ாரம்மா	p
     _) ப (ாரல		b
     _) ப (ாரவண்டி	b
     _) ப (ாரவி		b
     _) ப (ாராமுல்லா	b
     _) ப (ாரிஸ்டர	b
     _) ப (ார்L04லோனா	b
     _) ப (ார்கவ		b
     _) ப (ார்சிலோன	b
     _) ப (ார்டர		b
     _) பார்ப (டா 	ba:rbV
     _) ப (ார்பர		b
     _) ப (ார்மL04ி	f
     _) ப (ார்முல	f
     _) ப (ார்லிய	b
     _) ப (ாலக		b
     _) ப (ாலக்		p
     _) ப (ாலக்காட	p
     _) ப (ாலச		b
     _) ப (ாலதண்	b
     _) ப (ாலநாயக	b
     _) ப (ாலன		b
     _) பாலப (ாட	ba:lVp
     _) ப (ாலப்பாட	b
     _) ப (ாலமித்திர	b
     _) ப (ாலமுர	b
     _) ப (ாலம்மாள	b
     _) ப (ாலயோக	b
     _) ப (ாலய்ய	b
     _) ப (ாலய்யா	b
     _) ப (ாலஷங்கர	b
     _) ப (ாலாசூர	b
     _) ப (ாலாஜி	b
     _) ப (ாலாபிஷேக	p
     _) ப (ாலாமணி	b
     _) ப (ாலாம்பாள	b
     _) ப (ாலாம்பிக	b
     _) ப (ாலாவ		b
     _) ப (ாலாவத	p
     _) ப (ாலாவி_	p
     _) ப (ாலாவிய	p
     _) ப (ாலித்_தீவ	b
     _) ப (ாலின்		p
     _) ப (ாலியத்த	b
     _) ப (ாலிவுட்	b
     _) ப (ாலுங்கற	b
     _) ப (ாலுசாமி	b
     _) ப (ாலுசுவாமி	b
     _) ப (ாலுடன் 	p
     _) ப (ாலுமகேந்திர	b
     _) ப (ாலும்_	p
     _) ப (ாலுவ		b
     _) ப (ாலே_L25	b
     _) ப (ாலை		p
     _) ப (ாலையாவ	b
     _) ப (ால்		p
     _) ப (ால்_தாக்கரே	b
     _) பால்க (னி	ba:lkV
     _) பால்டிக்		ba:lt.ik
     _) பால்ட (ிமோர	ba:lt.
     _) ப (ால்ய		b
     _) ப (ால்ஸ		b
 _L21_) ப (ாவ		b
முகங்களினுடைய_) ப (ாவ		b
முகங்களின்_) ப (ாவ		b
முகங்களிலிருந்த_) ப (ாவ		b
முகங்களிலிருந்து_) ப (ாவ		b
முகத்தினுடைய_) ப (ாவ		b
முகத்திலிருந்த_) ப (ாவ		b
முகத்திலிருந்து_) ப (ாவ		b
     _) ப (ாவனா		b
     _) ப (ாவனை	b
     _) ப (ாவமும்_நானே	b
     _) ப (ாவிக்கத்	b
     _) ப (ாவிக்கப்பட	b
     _) ப (ாவிக்கல	b
     _) ப (ாவிக்கவில்ல	b
     _) ப (ாவிக்காத	b
     _) ப (ாவிக்காம	b
     _) ப (ாவிக்கின்ற	b
     _) ப (ாவிக்கிற	b
     _) ப (ாவிக்குமாற	b
     _) ப (ாவிக்குமெ	b
     _) ப (ாவிக்கும்படி	b
     _) ப (ாவிக்கும்போத	b
     _) ப (ாவித்த	b
     _) ப (ாவிப்பத	b
     _) ப (ாவிப்பதா	b
     _) ப (ாவிப்பதி	b
     _) ப (ாவிப்பது	b
     _) ப (ாவிப்பவ	b
     _) ப (ாவேய	b
     _) ப (ாவ்நகர	b
     _) ப (ாஷாக்கள	b
     _) ப (ாஷாபிமான	b
     _) ப (ாஷாவ	b
     _) ப (ாஷிய	b
     _) ப (ாஷை		b
     _) ப (ாஷ்ய		b
     _) ப (ாஸந்தி	b
     _) ப (ாஸ்கர		b
     _) ப (ாஸ்கி		b
     _) ப (ாஸ்கெட்	b
     _) ப (ாஸ்டன	b
     _) ப (ாஸ்டர்ட	b
     _) ப (ாஸ்டில	b
     _) பாஸ்ப (ரஸ	fa:sfV
     _) ப (ாஸ்பேட்	f
     _) ப (ாஸ்மதி	b
     _) ப (ாஹியான	f
     _) ப (ாஹுபலி	b
     _) ப (ாஹுலேயன	b
     _) பி(ராந்தியு	b
     _) ப (ிL04ிக்L04	f
     _) ப (ிL04ியாலஜி	f
